【裁判字號】    98,簡抗,1
【裁判日期】    980623
【裁判案由】    分配表異議之訴
【裁判全文】
臺灣雲林地方法院民事裁定               98年度簡抗字第1號
抗  告  人
即  原  告  丙○○
相  對  人
即  被  告  乙○○
            甲○○
            丁○○
上列當事人間因分配表異議之訴事件，抗告人對於民國98年5 月
5 日本院北港簡易庭所為之裁定（98年度港簡字第28號）提起抗
告，本院裁定如下：
    主  文
抗告駁回。
抗告費用新臺幣壹仟元由抗告人負擔。
    理  由
一、本件抗告意旨略以：相對人應負一、二、三、更訴訟費用，
    負擔結清與伊，又相對人欠伊金額扣除還清，雙方立有證據
    可查辦云云。
二、按原告之訴，有起訴不合程式或不備其他要件者，法院應以
    裁定駁回之，民事訴訟法第249 條第1 項第6 款定有明文。
    次按債權人或債務人對於分配表所載各債權人之債權或分配
    金額有不同意者，應於分配期日一日前，向執行法院提出書
    狀，聲明異議。前項書狀，應記載異議人所認原分配表之不
    當及應如何變更之聲明，強制執行法第39條定有明文。又按
    債權人或債務人對於分配表聲明異議，必須合於上開規定，
    且因其異議未能終結，聲明異議人始得依同法第41條第1 項
    規定，提起分配表異議之訴。聲明異議人提出之書狀，未依
    前開規定記載異議人所認原分配表之不當及應如何變更之聲
    明，其聲明異議即非合法，該不合法情形雖非不可補正，惟
    仍應於分配期日1 日前完成補正程序（最高法院著有93年度
    台抗字第61號裁判意旨可資參照）。
三、查，本件依原審調閱本院97年度執字第5191號強制執行事件
    卷宗查核結果，該執行事件執行法院係於民國97年10月23日
    作成分配表，定期98年1 月19日實行分配，嗣抗告人於98年
    1 月15日對於分配表聲明異議，其異議狀僅記載「本件利息
    計算錯誤，應按最高法院定案起算（96年11月21日）計算。
    本案訴訟費用支付相對人（即債權人）該負擔未計算清楚，
    雙方應計算清楚」等語，經相對人於98年2 月5 日具狀聲明
    不同意更正分配表，抗告人即於98年3 月2 日對相對人提起
    本件分配表異議之訴。本件抗告人對於分配表聲明異議，其
    所提出之異議狀，既僅記載前開文字，而未依強制執行法第
    39條第2 項規定，記載所認原分配表之不當及應如何變更之
    聲明，其聲明異議即非合法。抗告人又未於分配期日一日前
    補正其欠缺，即逕依強制執行法第41條規定，對相對人提起
    本件分配表異議之訴，其起訴乃不備其他要件，原審法院認
    其訴為不合法，裁定予以駁回，並無不合。抗告人仍以前詞
    指摘原裁定不當，聲明廢棄，為無理由，應予駁回。
四、依民事訴訟法第436 條之1 第3 項、第495 條之1 第1 項、
    第449 條第1 項、第95條、第78條，裁定如主文。
中    華    民    國    98    年    6     月    23    日
                  民事第一庭  審判長法  官  紀文勝
                                    法  官  黃瑞井
                                    法  官  蔣得忠
以上正本係照原本作成。
本件裁定不得再抗告。
中    華    民    國    98    年    6     月    23    日
                                    書記官  賴成育


司法院資訊處製作；財團法人民間司法改革基金會備份。
